src/third-party/hunspell-dictionaries/ca.aff
# Primera conjugaci  regular
SFX A Y 194
SFX A   ava    o           ava              # 1. canto - indicatiu present <IPR>
SFX A   ava    es          [^c gju]ava      # 2. cantes
SFX A   ava    es          [^gq]uava        #    sues
SFX A   guava  g es        guava            #    enaig es
SFX A   quava  q es        quava            #    adeq es
SFX A   cava   ques        cava             #    cerques
SFX A    ava   ces          ava             #    caces
SFX A   gava   gues        gava             #    porgues 
SFX A   java   ges         java             #    venges
SFX A   ava    a           ava              # 3. canta
SFX A   ava    em          [^c gju]ava      # 4. cantem
SFX A   ava    em          [^gq]uava        #    suem
SFX A   guava  g em        guava            #    enaig em
SFX A   quava  q em        quava            #    adeq em
SFX A   cava   quem        cava             #    cerquem
SFX A    ava   cem          ava             #    cacem
SFX A   gava   guem        gava             #    porguem 
SFX A   java   gem         java             #    vengem
SFX A   ava    am          ava              #    cantam
SFX A   ava    eu          [^c gju]ava      # 5. canteu
SFX A   ava    eu          [^gq]uava        #    sueu
SFX A   guava  g eu        guava            #    enaig eu
SFX A   quava  q eu        quava            #    adeq eu
SFX A   cava   queu        cava             #    cerqueu
SFX A    ava   ceu          ava             #    caceu
SFX A   gava   gueu        gava             #    porgueu 
SFX A   java   geu         java             #    vengeu
SFX A   ava    au          ava              #    cantau
SFX A   ava    en          [^c gju]ava      # 6. canten
SFX A   ava    en          [^gq]uava        #    suen
SFX A   guava  g en        guava            #    enaig en
SFX A   quava  q en        quava            #    adeq en
SFX A   cava   quen        cava             #    cerquen
SFX A    ava   cen          ava             #    cacen
SFX A   gava   guen        gava             #    porguen 
SFX A   java   gen         java             #    vengen
SFX A   ava    ava         ava              # 1. cantava - indicatiu imperfet <IIM>
SFX A   ava    aves        ava              # 2. cantaves
SFX A   ava    ava         ava              # 3. cantava
SFX A   ava     vem        ava              # 4. cant vem
SFX A   ava     veu        ava              # 5. cant veu
SFX A   ava    aven        ava              # 6. cantaven
SFX A   ava                [^c gj]ava       # 1. cant  - indicatiu perfet <IPE>
SFX A   cava   qu          cava             #    cerqu 
SFX A    ava   c            ava             #    cac 
SFX A   gava   gu          gava             #    porgu 
SFX A   java   g           java             #    veng 
SFX A   ava    ares        ava              # 2. cantares
SFX A   ava                ava              # 3. cant 
SFX A   ava     rem        ava              # 4. cant rem
SFX A   ava     reu        ava              # 5. cant reu
SFX A   ava    aren        ava              # 6. cantaren
SFX A   ava    ar          ava              # 1. cantar  - futur <FUT>
SFX A   ava    ar s        ava              # 2. cantar s
SFX A   ava    ar          ava              # 3. cantar 
SFX A   ava    arem        ava              # 4. cantarem
SFX A   ava    areu        ava              # 5. cantareu
SFX A   ava    aran        ava              # 6. cantaran
SFX A   ava    aria        ava              # 1. cantaria - condicional <CON>
SFX A   ava    aries       ava              # 2. cantaries
SFX A   ava    aria        ava              # 3. cantaria
SFX A   ava    ar em       ava              # 4. cantar em
SFX A   ava    ar eu       ava              # 5. cantar eu
SFX A   ava    arien       ava              # 6. cantarien
SFX A   ava    i           [^c gjeiou]ava   # 1. canti - subjuntiu present <SPR>
SFX A   ava                [^aeiou][eio]ava #    su 
SFX A   iava               [aeiou]iava      #    desma 
SFX A   guava  g i         guava            #    enaig i
SFX A   quava  q i         quava            #    adeq i
SFX A   uava   u           [^gq]uava        #    evacu 
SFX A   cava   qui         cava             #    cerqui
SFX A    ava   ci           ava             #    caci
SFX A   gava   gui         gava             #    porgui
SFX A   java   gi          java             #    vengi
SFX A   ava    is          [^c gjeiou]ava   # 2. cantis
SFX A   ava     s          [^aeiou][eio]ava #    su s
SFX A   iava    s          [aeiou]iava      #    desma s
SFX A   guava  g is        guava            #    enaig is
SFX A   quava  q is        quava            #    adeq is
SFX A   uava   u s         [^gq]uava        #    evacu s
SFX A   cava   quis        cava             #    cerquis
SFX A    ava   cis          ava             #    cacis
SFX A   gava   guis        gava             #    porguis
SFX A   java   gis         java             #    vengis
SFX A   ava    i           [^c gjeiou]ava   # 3. canti
SFX A   ava                [^aeiou][eio]ava #    su 
SFX A   iava               [aeiou]iava      #    desma 
SFX A   guava  g i         guava            #    enaig i
SFX A   quava  q i         quava            #    adeq i
SFX A   uava   u           [^gq]uava        #    evacu 
SFX A   cava   qui         cava             #    cerqui
SFX A    ava   ci           ava             #    caci
SFX A   gava   gui         gava             #    porgui
SFX A   java   gi          java             #    vengi
SFX A   ava    em          [^c gju]ava      # 4. cantem
SFX A   ava    em          [^gq]uava        #    suem
SFX A   guava  g em        guava            #    enaig em
SFX A   quava  q em        quava            #    adeq em
SFX A   cava   quem        cava             #    cerquem
SFX A    ava   cem          ava             #    cacem
SFX A   gava   guem        gava             #    porguem
SFX A   java   gem         java             #    vengem
SFX A   ava    eu          [^c gju]ava      # 5. canteu
SFX A   ava    eu          [^gq]uava        #    sueu
SFX A   guava  g eu        guava            #    enaig eu
SFX A   quava  q eu        quava            #    adeq eu
SFX A   cava   queu        cava             #    cerqueu
SFX A    ava   ceu          ava             #    caceu
SFX A   gava   gueu        gava             #    porgueu
SFX A   java   geu         java             #    vengeu
SFX A   ava    in          [^c gjeiou]ava   # 6. cantin
SFX A   ava     n          [^aeiou][eio]ava #    su n
SFX A   iava    n          [aeiou]iava      #    desma n
SFX A   guava  g in        guava            #    enaig in
SFX A   quava  q in        quava            #    adeq in
SFX A   uava   u n         [^gq]uava        #    evacu n
SFX A   cava   quin        cava             #    cerquin
SFX A    ava   cin          ava             #    cacin
SFX A   gava   guin        gava             #    porguin
SFX A   java   gin         java             #    vengin
SFX A   ava     s          [^c gj]ava       # 1. cant s - subjuntiu imperfet <SIM>
SFX A   cava   qu s        cava             #    cerqu s
SFX A    ava   c s          ava             #    cac s
SFX A   gava   gu s        gava             #    porgu s
SFX A   java   g s         java             #    veng s
SFX A   ava     s          ava              #    cant s
SFX A   ava    essis       [^c gj]ava       # 2. cantessis
SFX A   cava   quessis     cava             #    cerquessis
SFX A    ava   cessis       ava             #    cacessis
SFX A   gava   guessis     gava             #    porguessis
SFX A   java   gessis      java             #    vengessis
SFX A   ava    assis       ava              #    cantassis
SFX A   ava     s          [^c gj]ava       # 3. cant s
SFX A   cava   qu s        cava             #    cerqu s
SFX A    ava   c s          ava             #    cac s
SFX A   gava   gu s        gava             #    porgu s
SFX A   java   g s         java             #    veng s
